# 请教陈版主关于外币报表折算差额

提问人：一路小跑跑 时间：2013-02-27 08:14:57
陈老师，您好， 如果本公司是中国公司，记账本位币是美金，但报表披露货币是人民币。并没有境外子公司。请教一下问题：
(1) 本公司自身报表的外币报表折算差额，是否也需要在综合收益表中，列为其他综合收益？能告知一下依据么？ 会计准则和讲解中的例子都是境外子公司的外币折算为母公司的记账本位币时产生的差异，包括在其他综合收益中，但并未提及本公司的外币报表折算差异如何处理。
(2) 对于其他综合收益，例如年底对可供出售金融资产评估增值计入资本公积的部分，在资产负债表表折算的时候是作为权益类项目用历史汇率折算么？那么，在其他综合收益这张表上，还需要用平均汇率折算么？
综合收益表的上半段，即利润表部分，是用当期平均汇率折算的，那么下半段，即其他综合收益部分，是不是也需要统一按照平均汇率折算呢？那么就会和所有者权益变动表中的其他综合收益那一行有差异。
感谢陈老师解答上述问题。
谢谢！

回答人：chenyiwei
回复 一路小跑跑 的帖子
1 、虽然本公司在中国注册，但因其经营活动所处的主要经济环境的货币是人民币以外的币种，因此以该币种作为记帐本位币。期末将报表折算到人民币时，比照境外经营的报表折算处理。即，“境外经营”的界定，并不是看企业的注册地是境内还是境外，而是看其经营活动主要受到哪一种经济环境的影响。
2 、其他综合收益的折算应可遵循与利润表的折算汇率确定相一致的原则，即按照交易发生时的汇率，或者平均汇率。